【裁判字號】    99,消債清,11
【裁判日期】    991011
【裁判案由】    聲請清算程序
【裁判全文】
臺灣宜蘭地方法院民事裁定            99年度消債清字第11號
債  務  人  丁○○
代  理  人  林育鴻律師
債  權  人  宜蘭縣五結鄉農會
法定代理人  子○○
債  權  人  第一商業銀行股份有限公司
法定代理人  癸○○
債  權  人  國泰世華商業銀行股份有限公司
法定代理人  乙○○
債  權  人  澳商澳盛銀行集團股份有限公司
法定代理人  壬○○
債  權  人  渣打國際商業銀行股份有限公司
法定代理人  庚○○
債  權  人  中國信託商業銀行股份有限公司
法定代理人  辛○○
債  權  人  永豐商業銀行股份有限公司
法定代理人  丙○○
代  理  人  己○○
債  權  人  遠東國際商業銀行股份有限公司
法定代理人  戊○○
債  權  人  台新國際商業銀行股份有限公司
法定代理人  甲○○
上列當事人聲請消費者債務清理事件，本院裁定如下：
    主  文
債務人丁○○自中華民國九十九年十月十八日下午四時起開始清
算程序，並同時終止清算程序。
    理  由
一、按更生方案未依消費者債務清理條例第59條、第60條規定可
    決時，除有該條例第64條規定之情形外，法院應以裁定開始
    清算程序，消費者債務清理條例第61條定有明文。又法院開
    始清算程序之裁定，應載明其年、月、日、時，並即時發生
    效力，復為同條例第83條第1項所明定。次按，債務人之財
    產不敷清償清算程序之費用時，法院應裁定開始清算程序，
    並同時終止清算程序，同條例第85條第1項亦有明文。
二、經查，本件債務人聲請更生，前雖經本院98年度消債更字第
    3號裁定開始更生程序在案，惟債務人所提之更生方案，卻
    始終未能依消費者債務清理條例第60條規定獲得債權人會議
    之可決。本件再斟酌債務人所提出之更生方案，雖於99年6
    月14日主張因自有房屋已遭拍賣，另無扶養費之支出等情，
    而提出自法院認可更生方案裁定確定之次月起，每個月為一
    期共分96期，每期清償新台幣6000元，8年清償，並向債權
    人分別按月給付每期之清償金額等情之更生方案。然債務人
    所提出之更生方案自應以目前之財產收入與支出為主要審酌
    依據。則依債務人目前於台北工作，實際上經雇主提供食宿
    等情，業據債務人自承，則依現階段言，債務人自身住宿即
    非屬急迫，縱使因所居住自宅業經法院拍賣，日後必有賃屋
    居住之支出，亦係更生方案確定後若履行顯有困難而為延長
    期限之問題，是債務人目前即將租屋支出6,000元全部列為
    必要支出，對於債權人顯非公允，自不符合得由法院逕以裁
    定認可更生方案之要件，是依首揭法條說明，爰裁定開始清
    算程序。
三、末查，聲請人名下並無財產，有99年7月20日之全國財產稅
    總歸戶財產查詢清單乙份在卷可參，自無法清償清算程序之
    費用，爰依消費者債務清理條例第85條第1項規定，裁定開
    始本件清算程序，並同時終止清算程序。
中    華    民    國    99    年    10    月    11    日
                  民事庭  法  官  蔡仁昭
以上正本係照原本作成。
如不服本裁定須於裁定送達後10日內提出抗告狀 (須附繕本)，
並繳納抗告費新臺幣1,000元。
本裁定業於99年10月11日下午5時公告。
中    華    民    國    99    年    10    月    11    日
                          書記官  林嘉萍

司法院資訊處製作；財團法人民間司法改革基金會備份。
